---
## Projeto Integrador
title: "Atividade  5 - Projeto Integrador"
author: "Larissa Fernandes"
date: "30 de junho de 2018"
output: html_document
---
#1. Para um vetor de 1 até 100, apresente o resultado final para as seguintes operações: adicionar a raiz quadrada do exponencial e dividir pela média do vetor.
```{r}
vetor1 <- c()

for (i in 1:100) {
  vetor1[i] = i + sqrt(exp(i))
  y = mean(vetor1)
  z = vt1/y
}
z

```
2. Para um vetor de 1 até 100, se o número for menor do que 20, exiba na tela pequeno. Se o número estiver entre 21 e 40, exiba médio. Se estiver entre 41 e 80, exiba grande. Se for igual a 100, exiba a palavra frango. Quando o número da vez for a sua idade, exiba Achei você!. Execute esta tarefa usando um loop for. (Obs.: Não use um número mágico para representar sua idade. Guarde-a num objeto chamado minha_idade.)

```{r}
minha_idade <- 29

for (i in 1:100) {
  if (i <= 20) {
    print("Pequeno")
  }
  if (i > 20 & i <= 40 & i != minha_idade) {
    print("Médio")
  }
  if (i > 40 & i <= 80) {
    print("Grande")
  }
  if (i == minha_idade) {
    print("Achei você!")
  }
  if (i == 100) {
    print("Frango")
  }
}
```
3. Execute a mesma tarefa anterior usando um loop while.

```{r}
x = 0

while (x <= 100) {
  x = x + 1
  if (x <= 20) {
    print("Pequeno")
  }
  if (x > 20 & x <= 40 & x != minha_idade) {
    print("Médio")
  }
  if (x > 40 & x <= 80) {
    print("Grande")
  }
  if (x == minha_idade) {
    print("Achei você!")
  }
  if (x == 100) {
    print("Frango")
  }
}
```
4. Crie uma matriz vazia de tamanho 10 X 10. Usando for loops, preencha a matriz de modo que ela fique assim:
```{r}
lf <- matrix(nrow = 10, ncol = 10)
lf

for (i in 1:10) {
  for (j in 1:10) {
    lf[i,j] = i - j
    
  }
}
lf

```
# 5 - Crie uma matriz vazia de tamanho 10 X 10. Usando for loops, 
# preencha a matriz de modo que ela fique assim:
```{r}
lf <- matrix(nrow = 10, ncol = 10)
lf

for (x in 1:10) {
  for (z in 1:10) {
   lf[x,z] = x + z
    
  }
}
lf
```
# 6 - Crie uma matriz vazia de tamanho 10 X 10. Usando for loops, 
# preencha a matriz de modo que ela fique assim:
```{r}
lc <- matrix(nrow = 10, ncol = 10)
lc

for (a in 1:10) {
  for (b in 1:10) {
   lc[a,b] = (a+b)^2
    
  }
}
lc
```

